【裁判字號】    89,上易,2976
【裁判日期】    891228
【裁判案由】    竊盜
【裁判全文】
臺灣高等法院刑事判決                          八十九年度上易字第二九七六號
    上  訴  人
    即  被  告  丙○○
右上訴人因竊盜案件，不服臺灣士林地方法院八十八年度易字第一四八三號，中華民
國八十九年六月十四日第一審判決（起訴案號：臺灣士林地方法院檢察署八十八年度
偵字第一一三０九號），提起上訴，本院審理中由檢察官移送併辦（併辦案號：台灣
基隆地方法院檢察署八十九年偵字第九四八號），本院判決如左：
    主  文
上訴駁回。
    事  實
一、丙○○於民國（下同）八十二年八月三日因違反麻醉藥品管理條例等案件，經台
    灣基隆地方法院判處有期徒刑十一月，於八十二年十二月二十日入監執行，於八
    十三年十一月十四日執行完畢，八十五年五月二十四日因違反藥事法案件，經台
    灣基隆地方法院判處有期徒刑一年六月，上訴後亦被駁回，八十五年十二月二十
    六日入監執行，八十七年六月二十四日執行完畢，乃不知悔改，丙○○因所有龐
    帝克車輛動力方向盤皮帶損壞，竟與甲○○（經原審法院判處有期徒刑四月，甲○○不服提起上訴，於本院判決前撤回上訴而確定）基於共同意圖為自己不法之
    所有之犯意，於八十八年十一月二日凌晨一時五十分許，由丙○○攜帶客觀上足
    以對人之身體、生命構成威脅可供作兇器使用之扳手一把、鉗子一支，甲○○持
    手電筒一支，二人共同至台北縣汐止市○○路○段工建路口，丙○○打開乙○○
    所有停放路旁同型之ＩＨ─六九七九號自用小客車引擎蓋，甲○○持手電筒照明
    ，丙○○著手行竊該車動力方向盤皮帶之際，為乙○○鄰居發現，告知乙○○，
    乙○○下樓質問，致丙○○、甲○○行竊未遂，乙○○並報請巡邏警員處理。
二、案經被害人乙○○訴由臺北縣警察局汐止分局移送臺灣士林地方法院檢察署檢察
    官偵查起訴。
    理  由
一、上訴人即被告丙○○否認竊盜，辯稱：丙○○車子的動力方向盤皮帶壞了，甲○○拿手電筒在照一照，丙○○在看看，伊二人僅係在看看告訴人車輛之動力方向
    盤皮帶之牌子及型號而已，並非在行竊云云。惟被告與甲○○二人於警訊時業已
    坦承竊盜不諱（見偵字第一一三０九號卷第十頁反面、第十一頁反面），核與被
    害人乙○○指訴失竊情節相符，且有被告與甲○○二人行竊工具扳手一把、鉗子
    一支及手電筒一支扣案附卷可證。被告所辯係在看看告訴人車輛之動力方向盤皮
    帶之牌子及型號云云，有背常情，不足採信，被告與甲○○二人犯行均堪以認定
    。
二、核被告所為，係犯刑法第三百二十一條第一項第三款、第二項之攜帶兇器竊盜未
    遂罪。被告與甲○○二人間有犯意聯絡與行為分擔，均為共同正犯。被告著手於
    犯罪之實行而未遂，為未遂犯，依刑法第二十六條前段之規定減輕其刑。被告於
    八十二年八月三日因違反麻醉藥品管理條例等案件，經台灣基隆地方法院判處有
    期徒刑十一月，於八十二年十二月二十日入監執行，於八十三年十一月十四日執
    行完畢，八十五年五月二十四日因違反藥事法案件，經台灣基隆地方法院判處有
    期徒刑一年六月，上訴後經駁回上訴，八十五年十二月二十六日入監執行，八十
    七年六月二十四日執行完畢有被告全國前案紀錄表、台灣士林地方法院檢察署刑
    案資料查註表在卷可稽，被告丙○○於有期徒刑執行完畢後，五年以內再犯本件
    有期徒刑以上之罪，為累犯，應依刑法第四十七條規定加重其刑，前述刑之加重
    及減輕，依刑法第七十一條第一項規定，先加後減之。原審審酌被告丙○○之品
    行、犯罪動機、目的、手段、所生之危害及犯罪後之態度等一切情狀，適用刑法
    第二十八條、第三百二十一條第一項第三款、第二項、第二十六條前段、第三十
    八條第一項第二款、第四十七條，判處被告有期徒刑四月，扣案之扳手一把、鉗
    子一支及手電筒一支均為被告丙○○所有，業經被告丙○○供明，且係供犯罪所
    用之物，併予宣告沒收，經核並無不合。
三、被告提起上訴，仍執陳詞，否認犯罪，核無理由，應予駁回。
四、檢察官移送併辦意旨略以：被告丙○○於八十八年八月二十三日凌晨，夥同丁○○（另案起訴）於夜間，毀壞浴室窗戶，侵入基隆市○○區○○路三二七號，即
    被害人張貴英任職會計職務之賓士通運股份有限公司（以下簡稱賓士公司）行竊
    ，共竊得支票八十七張，面額價值計新臺幣（下同）一百九十四萬一千零四十五
    元、現金約三萬元、高級柴油油票面值一千公升、第一銀行存摺三本等物（詳如
    失竊物品清單）。丁○○旋於同日十七時許，將竊得之上海商業銀行票號ＭＡ0
    000000，面額二十五萬元之支票持至台北縣汐止市○○○路市場，交予其
    女友林淑卿（另案起訴），再由林淑卿於同年月二十五日十一時許，持至基隆市
    ○○路七十六號第一商業銀行草店尾分行提示兌換，為該行行員發現，報警循線
    查獲，因認被告丙○○另涉竊盜罪嫌，且此部分與前揭論罪之犯行有連續犯之關
    係云云。按犯罪事實應依証據認定之，無証據不得推定其犯罪事實，刑事訴訟法
    第一百五十四條定有明文。而所謂証據，須適於為被告犯罪事實之証明者，始得
    為斷罪之資料；如未能發現相當証據，或証據不足以証明，自不能以推測或擬制
    之方法為裁判之基礎（參見最高法院四十年台上字第八六號判例）。檢察官認被
    告丙○○有竊取賓士公司財物，無非以丁○○供稱，前述二十五萬元支票，係被
    告丙○○交付，再由伊轉交予林淑卿，且被告丙○○之住處與賓士公司緊鄰，因
    認被告丙○○確有竊取賓士公司財物之行為。訊據被告丙○○矢口否認有竊取賓
    士公司財物之行為。又警方至被告丙○○住處搜索，並未查獲與賓士公司失竊財
    物有關之證物（見警方移送書），而丁○○供述支票來自被告丙○○處，此乃推
    卸責任之說詞，不能認為係共犯不利於己之供述，自不得採為被告丙○○犯罪之
    證據，此外復查無其他積極事證足認被告丙○○有竊取賓士公司財物之犯行，此
    部分不能證明被告犯罪，惟檢察官認此部分與前述論罪之犯行有連續犯之裁判上
    一罪之關係，故不另為無罪之諭知，併此敘明。
據上論斷，應依刑事訴訟法第三百六十八條，判決如主文。
本案經檢察官沈明彥到庭執行職務。
中    華    民    國    八十九    年      十二      月      二十八      日
                             臺灣高等法院刑事第二十二庭
                                 審判長法  官  林  明  俊
                                       法  官  胡  方  新
                                       法  官  邱  同  印
右正本證明與原本無異。
不得上訴。
                                       書記官  蕭  進  忠
中    華    民    國      九十    年       一       月        二        日
附錄本案論罪科刑法條全文：
刑法第三百二十一條第一項第三款、第二項
犯竊盜罪而有左列情形之一者，處六月以上五年以下有期徒刑：
三、攜帶兇器而犯之者。
前項之未遂犯罰之。


司法院資訊處製作；財團法人民間司法改革基金會備份。
